Minutes et répertoires du notaire Jacques BRICAULT, 23 mars 1725 - 9 septembre 1767 (étude II)
Archives nationales
- Minutes de Jacques BRICAULT, 23 mars 1725 - 20 septembre 1767; MC/ET/II/421 - MC/ET/II/624
  - Minutes. 1748, juillet - 1748, septembre, juillet 1748 - septembre 1748; MC/ET/II/517
    - Inventaire après décès de Nicolas Lecomte, dressé à son domicile, place du Palais-Royal, où il est décédé le 14 septembre, dressé à la requête de ses enfants du premier lit, Nicolas-François Lecomte, maître peintre, François Haize, maître sculpteur, à cause de Françoise Lecomte, sa femme, Jean
      - Dettes passives, nombreuses. On notera: à Toinette, cuisinière, 25 livres de gages, à la maîtresse d'école, 2 livres 10 sols, au maître d'école, 13 livres 10 sols, au sieur Nonotte, maître de dessin, 30 livres.
  - Minutes. 1748, octobre - 1748, décembre, octobre 1748 - décembre 1748; MC/ET/II/518
    - PILLET (Irène Jean Baptiste) architecte des jardins; rue Saint Roch § Constitution de rentes, 1er août 1748; MC/ET/II/518
      constitution de rente; Pillet, Irène Jean Baptiste
    - Carlie (Nicolas) serrurier poursuivant sa maîtresse Cul de Sac du Guichet § mariage, 3 octobre 1748; MC/ET/II/518
      contrat de mariage; Carlie, Nicolas
    - Robert (Antoine Nicolas) maître serrurier Cul de Sac du Guichet § mariage de sa veuve, 3 octobre 1748; MC/ET/II/518
      contrat de mariage; Robert, Antoine Nicolas
    - Verrier (Marcel), menuisier, Château Thierry § Procuration, 7 octobre 1748 - 13 octobre 1748; MC/ET/II/518
      procuration; Verrier, Marcel
    - Quittance par Marguerite Dupuis, veuve de Nicolas Levasseur, demeurant rue Saint-Nicaise, à Jean-Baptiste Poullet, demeurant rue Saint-Denis, paroisse Saint-Lambert, de 124 livres, et convention entre eux au sujet d'un mur mitoyen., 21 octobre 1748; MC/ET/II/518
    - Inventaire après décès de Louis Nocelle de Montanglos, conseiller du roi au Châtelet, dont la prisée de la bibliothèque., 6 novembre 1748; MC/ET/II/518
      Précisions sur les fonctions: conseiller au Châtelet
      inventaire après décès; Nocelle de Montanglos; magistrat
    - Burgat (Claude Louis) maître menuisier en meubles rue de Cléry § prend un apprenti, 1er décembre 1748; MC/ET/II/518
      Burgat, Claude Louis
    - Menuisier en meubles (apprentissage) § Pierre Jean Deleau, officier de maison, met son frère, âgé de 18 ans, Georges Deleau, chez Claude Louis Burgat, rue de Cléry. Nourri, logé, blanchi, sans deniers déboursés., 1er décembre 1748; MC/ET/II/518
      contrat d'apprentissage; Deleau, Pierre Jean; Deleau, Georges; Burgat, Claude Louis
    - Seguin (nommé) tapissier § est payé sur la succession d'Orceval, 24 décembre 1748; MC/ET/II/518
      Seguin, nommé
  - Minutes. 1749, janvier - 1749, avril, janvier 1749 - avril 1749; MC/ET/II/519
    - Contrat de mariage entre Jean-Gaspard Heilmann, peintre, âgé de trente ans passés, né à Sultz, en Haute-Alsace, fils de défunt Vlérick Heilmann et de Marie-Madeleine Dolfus, demeurant rue de l'Université, dans l'hôtel du cardinal de Tencin et auparavant rue et porte Saint-Honoré, et Catherine Delbassé, majeure de vingt-cinq ans passés, fille d'Alexandre Delbassé, bourgeois de Paris, et de défunte Marie-Françoise (illisible), demeurant rue Saint-Roch., 3 février 1749; MC/ET/II/519
      Régime matrimonial: communauté. - Douaire: le quart des biens que l'époux laissera à son décès.
      Documents du Minutier central concernant l'histoire de l'art (1700-1750), par Mireille Rambaud, tome II [études I à X, soit 2357 actes], Paris, Archives nationales, 1971, p. 290 (instrument de recherche imprimé dématérialisé, certaines notices sont plus détaillées dans la version intégrale accessible en ligne par la rubrique 'Autres instruments de recherche', voir contexte dans le Plan d’orientation général - Notaires de Paris, guides thématiques du Minutier).
    - LEMAIRRE (Charles) Cartier Rue Saint-Honoré § mise en apprentissage du feu d .., 3 février 1749; MC/ET/II/519
      contrat d'apprentissage; Lemairre, Charles
    - CARTIER (apprentissage de) § mise en .. par LEMAIRE (Charles), cartier, de son frère Marius pour 4 ans, chez RASSIN (Alexandre) logé, chauffé, éclairé, sans mis devoir ni l'un de l'autre, 3 février 1749; MC/ET/II/519
    - ROZÈ (Laurent) Cartier § Présent à 1 contrat d'apprentissage, 3 février 1749; MC/ET/II/519
      contrat d'apprentissage; Rozè, Laurent
    - RAISIN (Alexandre) Cartier Rue Croix des Petits Champ § Mise en apprentissage chez .., 3 février 1749; MC/ET/II/519
      contrat d'apprentissage; Raisin, Alexandre
    - NOYAL (Francois) Cartier Rue de l'Arbre Sec § Présent a un contrat d'apprentissage-, 3 février 1749; MC/ET/II/519
      contrat d'apprentissage; Noyal, Francois
    - Reconnaissance par Étienne-Charles de Bourges, bourgeois de Paris, demeurant à l'hôtel d'Ancezune, rue de Bourbon, paroisse Saint-Sulpice, comme procureur d'Étienne-François Mirebaux, bourgeois de Paris, et Marie-Geneviève de Bourges, sa femme, d'une part, Éloi Grandhomme, fils, maître maçon, demeurant rue Neuve-Saint-Roch et les entrepreneurs des métiers intéressés (Louis Gaullier, me charpentier, grande rue du faubourg Montmartre, Pierre Lechable, me couvreur, rue Neuve-Saint-Sauveur, Pierre-Nicolas Renier, me menuisier, rue Baillif, Antoine Boucher, me serrurier, et autres), d'autre part, du devis et marché convenu entre eux sous seing privé, le 6 juin 1748, pour les grosses réparations 'et mesures urgentes et nécessaires' à faire dans une maison sise rue d'Argenteuil, sous la direction d'Antoine-Nicolas Dauphin, juré expert bourgeois, architecte chargé aussi de faire le toisé et la réception des travaux dont le prix était estimé devoir s'élever à 9.424 livres 18 sols 8 deniers.- Les parties en présence conviennent qu'un premier versement global de 6.000 livres aura lieu aussitôt après la réception et que ce qui excédera cette somme devra être payé dans le courant de l'année 1749., 22 mars 1749; MC/ET/II/519
      Documents du Minutier central concernant l'histoire de l'art (1700-1750), par Mireille Rambaud, tome II [études I à X, soit 2357 actes], Paris, Archives nationales, 1971, p. 52 (instrument de recherche imprimé dématérialisé, certaines notices sont plus détaillées dans la version intégrale accessible en ligne par la rubrique 'Autres instruments de recherche', voir contexte dans le Plan d’orientation général - Notaires de Paris, guides thématiques du Minutier).
    - DAUPHIN (Antoine Nicolas) Architecte expert § Devis des ouvrages pour réparations d'1 maison sise rue d'Argenteuil., 22 mars 1749; MC/ET/II/519
      devis; Dauphin, Antoine Nicolas
    - Inventaire après décès de Jacques Boutheroue-Desmarais, bourgeois de Paris, dressé à son domicile rue de la Verrerie, à la requête d'Albert Boutheroue-Desmarais, maître et marchand orfèvre, demeurant rue Dauphine, d'Antoine-Victor Boutheroue-Desmarais, dessinateur des bâtiments du roi, demeurant rue Saint-Honoré, paroisse Saint-Roch, et autres héritiers du défunt, leur oncle., 26 mars 1749; MC/ET/II/519
      Documents du Minutier central concernant l'histoire de l'art (1700-1750), par Mireille Rambaud, tome II [études I à X, soit 2357 actes], Paris, Archives nationales, 1971, p. 27 (instrument de recherche imprimé dématérialisé, certaines notices sont plus détaillées dans la version intégrale accessible en ligne par la rubrique 'Autres instruments de recherche', voir contexte dans le Plan d’orientation général - Notaires de Paris, guides thématiques du Minutier).
    - BOUTHEROUE DESMARAIS (Charles) Maître orfèvre - Rue Dauphine - § Inventaire après décès .., 26 mars 1749; MC/ET/II/519
      inventaire; Boutheroue Desmarais, Charles
    - BOUTHEROUE-DESMARAIS (Albert Gabriel) Maître orfèvre Rue des Mauvais Paroles ( ? ) § Inventaire .., 26 mars 1749; MC/ET/II/519
      inventaire; Boutheroue-Desmarais, Albert Gabriel
    - MORELLE (Laurent) Maître doreur Rue au Maire § Inventaire après décès de Jacques Boutheru Demarcés .., 26 mars 1749; MC/ET/II/519
      inventaire; Morelle, Laurent
    - ALEXANDRE (François Charles) Maître menuisier; Rue du Sépulcre § Remboursement, 31 mars 1749; MC/ET/II/519
      Alexandre, François Charles
    - Renonciation. Denis Dupré. Maître à danser de l'Académie royale de musique à Académie royale de musique. Cloître Saint Benoît., 5 avril 1749; MC/ET/II/519
      renonciation; Saint-Benoît (cloître); Dupré, Denis; enseignant; danseur
    - GRANDHOMME (Eloy) Maître maçon Rue Neuve § Reconnaissance de devis et marché., 22 mai 1749; MC/ET/II/519
      reconnaissance; devis; marché; Grandhomme, Eloy
  - Minutes. 1749, mai - 1749, juin, mai 1749 - juin 1749; MC/ET/II/520
    Attention: acte(s) coté(s) en Réserve
    - Obligation concernant Pierre Caron, maître fondeur, rue Maubert., 2 mai 1749; MC/ET/II/520
      obligation; Caron, Pierre
    - Marché aux termes duquel François et René Laperière, père et fils, maîtres maçons et entrepreneurs des travaux de la ville de Paris, demeurant sur le pont Notre-Dame, à la hauteur de la pompe, s'engagent envers Pierre-Louis-Nicolas Meulan, écuyer, rue Neuve-des-Capucines, à faire les travaux de maçonnerie nécessaires à l'agrandissement d'un hôtel, sis rue Neuve-des-Capucines, à savoir: construction d'une partie du corps de logis double entre cour et jardin, aile à gauche pour les remises, partie du corps de logis sur la rue, raccordée à l'ancien, avec basse-cour et passage de porte cochère, conformément aux devis, dessins, plans, profils et élévations qui ont été faits par le sieur Rousset, architecte, et à les terminer le plus tôt qu'il se pourra; la réception en sera faite par le sieur Loir, juré expert, désigné par les parties; ils seront payés, au fur et à mesure de leur avancement, à la réserve de 2.500 livres qui seront payées après la réception., 8 mai 1749; MC/ET/II/520
      - Devis des travaux de maçonnerie, charpenterie, couverture, menuiserie, serrurerie, vitrerie, plomberie, marbrerie, peinture d'impression, sculpture, carrelage et pavage de grès à faire pour la construction des bâtiments mentionnés ci-dessus.
      - Cinq plans (caves, rez-de-chaussée, entresols, 1er et 2e étages).
      À la suite du marché: 1715, 3 mai. Quittance par lesdits Laperière, de 49.119 livres 9 sols, prix de tous les travaux de maçonnerie portés au devis.
      Documents du Minutier central concernant l'histoire de l'art (1700-1750), par Mireille Rambaud, tome II [études I à X, soit 2357 actes], Paris, Archives nationales, 1971, p. 647 (instrument de recherche imprimé dématérialisé, certaines notices sont plus détaillées dans la version intégrale accessible en ligne par la rubrique 'Autres instruments de recherche', voir contexte dans le Plan d’orientation général - Notaires de Paris, guides thématiques du Minutier).
    - Devis et marché de couverture par Nicolas Louis, maître couvreur, rue du Mûrier, de menuiserie par Joseph Muidebled, maîre menuisier, rue Boucherat., 8 mai 1749; MC/ET/II/520
      Documents du Minutier central concernant l'histoire de l'art (1700-1750), par Mireille Rambaud, tome II [études I à X, soit 2357 actes], Paris, Archives nationales, 1971, p. 650 (instrument de recherche imprimé dématérialisé, certaines notices sont plus détaillées dans la version intégrale accessible en ligne par la rubrique 'Autres instruments de recherche', voir contexte dans le Plan d’orientation général - Notaires de Paris, guides thématiques du Minutier).
    - Devis et marché de peinture, passé par Jacques Richot, maître peintre-doreur, demeurant rue Saint-Jacques-de-la-Boucherie., 8 mai 1749 - 7 février 1750; MC/ET/II/520
      Couleurs de la peinture d'impression: bois, blanc de céruse, petit vert d'eau, petit bleu, paille, petit gris de perle, lilas, (les moulures et sculptures rechampies en blanc de plomb), blanc, gris de perle, bleu céleste ou foncé, vert d'eau, belle couleur de paille tendre, ventre de biche ou 'autre couleur en détrempe apprêté par dix couches de blanc de dorure ponssé adouci avec la peau de chien de mer et la pierre de ponce, les moulures retirées et évuidées au crochet, ensuitte deux couches de couleur à l'huille et verni par dessus de deux couches de vernis blanc d'esprit de vin très fin, soit que lesdites couleurs soient rechampies d'autres couleurs, soit que les moulures et sculptures soient en or'.
      À la suite: 1750, 7 février. Quittance par ledit Richot, de 10.479 livres 17 sols, prix des ouvrages exécutés. Cette somme a été prélevée par ledit Meulan sur les 100.000 livres quil a empruntées en constitution de rente, à Étienne-Paul Boucher, écuyer, conseiller secrétaire du roi, le 8 mai 1749, devant les mêmes notaires.
      Documents du Minutier central concernant l'histoire de l'art (1700-1750), par Mireille Rambaud, tome II [études I à X, soit 2357 actes], Paris, Archives nationales, 1971, p. 649 (instrument de recherche imprimé dématérialisé, certaines notices sont plus détaillées dans la version intégrale accessible en ligne par la rubrique 'Autres instruments de recherche', voir contexte dans le Plan d’orientation général - Notaires de Paris, guides thématiques du Minutier).
    - Devis et marché de marbrerie concernant François Robert Leprince, maître marbrier, rue Saint-Étienne., 8 mai 1749; MC/ET/II/520
    - Marché aux termes duquel Guillaume Dupré, sculpteur de l'Académie de Saint-Luc demeurant grande rue du Faubourg-Saint-Honoré, s'engage envers le sieur Meulan, rue Neuve des Capucines, à exécuter toutes les sculptures en plâtre et en bois, sous la conduite et d'après les dessins dudit Rousset, architecte, 'avec toute l'exactitude, l'attention et la précision que l'art de la sculpture peut permettre., 8 mai 1749; MC/RS//220
      Dans toutes les sculptures sur bois, ledit sieur Dupré s'engage qu'il n'y ait pas une seule pièce rapportée, ni aucun morceau d'appliqué, mais toutes prises dans l'épaisseur des bois, et d'épouser les moulures partout où il sera nécessaire'. Les travaux seront payés 2.500 livres. Ils comprennent de nouvelles décorations (plafonds, lambris, portes, etc.), et des réparations.
      À noter: dans le salon, la sculpture en bois (dessus de cheminée, deux trumeaux entre les fenêtres, quatre pilastres 'en tours creuses', panneaux de portes, voussures, baguettes sculptées servant de cadres à trois pièces de tapisserie) et la décoration en plâtre du plafond (frise ornée de Jeux d'enfants, quatre angles représentant les Quatre Saisons et quatre milieux représentant les Quatre Éléments, corniche ornée de baguettes entrelacées de guirlandes, 'campane extrêmement légère qui viendra mourir dans le plafond', et 'rose extrêmement légère au milieu'); dans la chambre à coucher, le plafond composé d'architrave frise, corniche, campane, angles, milieux et rose au milieu, sera 'entièrement conforme à la corniche que ledit sieur Dupré a fait dans la chambre à coucher donnant sur le jardin, au premier étage de la maison de M. Boucher, rue Vivienne.
      1749, 8 mai. Augmentation du premier marché: le sieur Dupré s'engage à faire aussi cinq pieds de table sculptés, conformément aux dessins joints, moyennant 108 livres pour la menuiserie et 430 livres pour la sculpture, à sculpter toutes les consoles, moyennant 10 livres pièce, à réparer les anciennes, moyennant 5 livres pièce. Il s'engage aussi à réparer la sculpture du grand fronton, sur le jardin, moyennant 40 livres, et celui de la façade sur la cour, moyennant 20 livres, de plus, à faire des raccordements de corniches dans deux pièces où les cheminées ont été changées, moyennant 72 livres.
      Pièces jointes: - Deux dessins de pieds de table sculptés.
      Acte coté en Réserve.
      Documents du Minutier central concernant l'histoire de l'art (1700-1750), par Mireille Rambaud, tome II [études I à X, soit 2357 actes], Paris, Archives nationales, 1971, p. 648 (instrument de recherche imprimé dématérialisé, certaines notices sont plus détaillées dans la version intégrale accessible en ligne par la rubrique 'Autres instruments de recherche', voir contexte dans le Plan d’orientation général - Notaires de Paris, guides thématiques du Minutier).
      ou
      Catalogue de la Réserve du Minutier central.
      Neuve-des-Capucines (rue); [ Rousset, Pierre Noël (1715-1763); Meulan, Pierre Louis Nicolas (1698-1777); Dupré, Guillaume (....-1767)]; sculpteur; architecte
    - Devis et marché de charpenterie par Jacques Ferrand, maître charpentier, rue Sainte-Geneviève, de serrurerie par Jean Labadie, maître serrurier, rue Phelippeaux, de carrelage par Jean Louis Aubert, maître potier de terre, rue de la Calandre., 9 mai 1749; MC/ET/II/520
    - Mise en apprentissage par Etienne Chevillard de son fils Jacques âgé de 14 ans pour deux ans et trois mois chez Isaac Brussart, maître fondeur, rue Guérin Boisseau. Il nourri logé, blanchi, moyennant 150 livres., 29 juin 1749; MC/ET/II/520
  - Minutes. 1749, juillet - 1749, août, juillet 1749 - août 1749; MC/ET/II/521
    - GILBERT maître Horloger § 2 Pendules par ..; Inventaire après décès de maître Perdri, 12 juillet 1749; MC/ET/II/521
    - Lefevre (Charles François), orfèvre joaillier, rue Saint-Louis § Bail, 8 août 1749; MC/ET/II/521
      bail; Lefevre, Charles François
  - Minutes. 1749, septembre, septembre 1749; MC/ET/II/522
  - Minutes. 1749, octobre - 1749, décembre, octobre 1749 - décembre 1749; MC/ET/II/523
    - PIGNY (Louis) arquebusier privilégié rue Baillif § Inventaire après décès de sa femme, 20 octobre 1749; MC/ET/II/523
      inventaire; Pigny, Louis
    - CARON (Pierre) maître fondeur Rue Maubuée § Résiliation de bail, 5 novembre 1749; MC/ET/II/523
      bail; Caron, Pierre
  - Minutes. 1750, janvier - 1750, avril, janvier 1750 - avril 1750; MC/ET/II/524
    - BARDOU (Charles) peintre et doreur ordinaire au roi § présent au mariage d'Agnès Ledant avec Pierre Leguey, peintre doreur comme curateur aux causes de la future épouse mercure émancipée, 5 avril 1750; MC/ET/II/524
      contrat de mariage; Bardou, Charles
    - LEGUEY (Pierre), maître peintre et doreur, rue Saint-Martin § Mariage., 5 avril 1750; MC/ET/II/524
      contrat de mariage; Leguey, Pierre
    - Genillion (René Michel), marchand orfèvre joaillier, rue du Harlay § Mariage, 13 avril 1750; MC/ET/II/524
      contrat de mariage; Genillion, René Michel
    - DUCHESNE (Jean) maître maçon entrepreneur § Contrat d'union de ses créanciers, 24 avril 1750; MC/ET/II/524
      Duchesne, Jean
  - Minutes. 1750, mai - 1750, juin, mai 1750 - juin 1750; MC/ET/II/525
    - Contrat de mariage de Jeanne Leproux, veuve de Pierre Prieur, ordinaire de la musique du roi, avec Jean-François Blanchet, marchand tapissier, demeurant à l’hôtel de Noailles, rue de l’Université., 27 mai 1750; MC/ET/II/525
      contrat de mariage; Leproux, Jeanne; Prieur, Pierre; Blanchet, Jean François; musicien; négociant; Université (rue de l'); Noailles (hôtel de)
    - Boucher (Jean), peintre, rue Saint-Denis § Procuration .., 28 août 1750; MC/ET/II/525
      procuration; Boucher, Jean
    - Gasselin (Pierre Jacques), maître peintre, rue de Beauregard § Procuration., 28 août 1750; MC/ET/II/525
      procuration; Gasselin, Pierre Jacques
  - Minutes. 1750, juillet - 1750, septembre, juillet 1750 - septembre 1750; MC/ET/II/526
    - Convention entre les enfants et héritiers de René Pommier de Pontmalet, ancien lieutenant général de la louveterie de France, d'une part, les enfants et héritiers de Nicolas Lecomte et Marianne Lerminier sa veuve, d'autre part, au sujet du paiement de 800 livres dont la succession de Pontmalet est débitrice envers celle de Nicolas Lecomte., 11 juillet 1750; MC/ET/II/526
      Documents du Minutier central concernant l'histoire de l'art (1700-1750), par Mireille Rambaud, tome II [études I à X, soit 2357 actes], Paris, Archives nationales, 1971, p. 321 (instrument de recherche imprimé dématérialisé, certaines notices sont plus détaillées dans la version intégrale accessible en ligne par la rubrique 'Autres instruments de recherche', voir contexte dans le Plan d’orientation général - Notaires de Paris, guides thématiques du Minutier).
    - Nouchet (Jean François), orfèvre joaillier, quai des Orfèvres § Transaction., 11 juillet 1750; MC/ET/II/526
      accord; Nouchet, Jean François
    - Inventaire après décès de François d'Harcourt, duc d'Harcourt, maréchal de France, dressé dans son hôtel, rue de Bourbon, à la requête de ses enfants et héritiers., 16 juillet 1750; MC/ET/II/526
      Les Chasses de l'Amour, 8 pièces, 25 aunes sur 3 ... 800 l.
      Histoire de David, 10 pièces, 30 aunes sur 3 ... 300 l.
      Documents du Minutier central concernant l'histoire de l'art (1700-1750), par Mireille Rambaud, tome II [études I à X, soit 2357 actes], Paris, Archives nationales, 1971, p. 1097 (instrument de recherche imprimé dématérialisé, certaines notices sont plus détaillées dans la version intégrale accessible en ligne par la rubrique 'Autres instruments de recherche', voir contexte dans le Plan d’orientation général - Notaires de Paris, guides thématiques du Minutier).
    - THURET Horloger Pendule par .. § Inventaire après décès de François d'Harcourt, 16 juillet 1750; MC/ET/II/526
    - HARCOURT (Luc d') § Inventaire après décès du Duc d'HARCOURT, 16 juillet 1750; MC/ET/II/526
      inventaire; Harcourt, Luc d'
    - Inventaire après décès de Pierre Delanoy, sculpteur marbrier, dressé à son domicile rue du Bac, à la requête de Madeleine Collier, sa veuve, de Marie-Josèphe Delanoy, fille majeure absente, seule et unique héritière du défunt, son frère, représentée par Jacques-François Dropsy, sculpteur marbrier, demeurant rue du Bac., 21 juillet 1750; MC/ET/II/526
      Pièce jointe: 1750, 25 juin. Procuration donnée par Marie-Josèphe Delanoy audit Dropsy. Cambrai, Watier, notaire.
      Documents du Minutier central concernant l'histoire de l'art (1700-1750), par Mireille Rambaud, tome II [études I à X, soit 2357 actes], Paris, Archives nationales, 1971, p. 430 (instrument de recherche imprimé dématérialisé, certaines notices sont plus détaillées dans la version intégrale accessible en ligne par la rubrique 'Autres instruments de recherche', voir contexte dans le Plan d’orientation général - Notaires de Paris, guides thématiques du Minutier).
    - DELANOY (Pierre) Sculpteur maître - Rue du Bac § Inventaire après décès de .., 21 juillet 1750; MC/ET/II/526
      inventaire; Delanoy, Pierre
    - MAUNOURY (François) Entrepreneur des bâtiments de roi Rue Saint-Honoré § Vente d'une terrain, 25 juillet 1750; MC/ET/II/526
      acte de vente; Maunoury, François
    - Bocher (Jacques), orfèvre, rue du Harlay § Vente de terre .., 25 juillet 1750; MC/ET/II/526
      acte de vente; Bocher, Jacques
    - Vente par Jean Denis DUPRÉ. Jean Denis Dupré. Professeur à l'Académie royale de danse à Académie royale de danse Cloître Saint Benoist., 19 août 1750; MC/ET/II/526
      acte de vente; Saint-Benoît (cloître); Dupré, Jean Denis
    - AUGARD (Nicolas) Maître maçon Rue du bout du monde § Procuration et créancier .., 28 août 1750; MC/ET/II/526
      procuration; Augard, Nicolas
    - Vauquer (Michel), marchand orfèvre, .. place Maubert § Constitution .., 28 août 1750; MC/ET/II/526
      constitution de rente; Vauquer, Michel
    - MAUGUIN (Philippe), Peintre, Rue Pavée § Procuration (créancier), 28 août 1750; MC/ET/II/526
      procuration; Mauguin, Philippe
    - Fresson ( ? ) (François Charles), maître peintre, rue des Blancs Manteaux § Procuration et créanciers, 28 août 1750; MC/ET/II/526
      procuration; Fresson, François Charles
    - LANOÜE (Henry), Peintre, Rue Neuve § Procuration. (créances), 28 août 1750; MC/ET/II/526
      procuration; Lanoüe, Henry
    - MAGNY (François), Maître peintre, Rue du Gros Chenil § Procuration et créanciers., 28 août 1750; MC/ET/II/526
      procuration; Magny, François
    - Chapon (Pierre), peintre, rue de Bourbon § Procuration et créances, 28 août 1750; MC/ET/II/526
      procuration; obligation; Chapon, Pierre